【裁判字號】    99,聲,127
【裁判日期】    990331
【裁判案由】    停止強制執行
【裁判全文】
臺灣桃園地方法院民事裁定               99年度聲字第127號
聲  請  人  甲○○
相  對  人  中租迪合股份有限公司
法定代理人  乙○○
上列當事人間聲請停止強制執行事件，本院裁定如下：
    主  文
聲請人供擔保新臺幣參拾肆萬伍仟伍佰玖拾肆元後，本院九十八
年度司執字第七○六○二號及臺灣台北地方法院九十九年度司執
助字第三四號強制執行事件之強制執行程序，關於聲請人部分，
於本院九十九年度訴字第一九八號債務人異議之訴事件終結確定
前，應暫予停止。
    理  由
一、按有回復原狀之聲請或提起再審或異議之訴，或對於和解為
    繼續審判之請求，或提起宣告調解無效之訴，撤銷調解之訴
    ，或對於許可強制執行之裁定提起抗告時，法院因必要情形
    ，或依聲請定相當並確實之擔保，得為停止強制執行之裁定
    ，強制執行法第18條第2 項定有明文。
二、本件聲請意旨略以：相對人所憑之執行名義原為臺灣台北地
    方法院85年度票字第8196號民事裁定及確定證明書，該執行
    名義內容為聲請人與其他債務人共同簽發面額新臺幣（下同
    ）3,600,000 元之本票，其中1,973,400 元及利息部分，相
    對人得為強制執行；嗣相對人提起本件強制執行（本院98年
    度司執字第70602 號、臺灣台北地方法院99年度司執助字第
    34號）所憑之債權憑證，係臺灣新竹地方法院於民國88年5
    月18日所發給，其時效本即應重行起算，惟相對人係於98年
    11月13日始具狀聲請強制執行，距離換發債權憑證之時點已
    逾10年，業已罹於民法第137 條關於5 年請求權時效之規定
    ，聲請人自得主張時效抗辯並拒絕給付票款，而聲請人亦已
    依法就此提起債務人異議之訴（本院99年度訴字第198 號）
    ；是為避免聲請人名下之財產遭相對人不當執行而變賣，蒙
    受難以回復之損害，爰具狀願供擔保，請求於債務人異議之
    訴事件判決確定前，停止本件對聲請人之強制執行程序等語
    。
三、經查，本院依職權調取本院98年度司執字第70602 號、臺灣
    台北地方法院99年度司執助字第34號等執行卷宗及本院99年
    度訴字第198 號債務人異議之訴卷宗審究後，認聲請人就其
    所提起之債務人異議之訴事件，如能獲得勝訴判決確定，相
    對人即不得對聲請人為強制執行，為免聲請人將來訴訟判決
    確定或終結（撤回起訴、和解）後，受有無法回復原狀之損
    害，其聲請於上開訴訟事件判決確定或終結前，暫予停止本
    院98年度司執字第70762 號及臺灣台北地方法院99年度司執
    助字第34號清償借款事件關於聲請人部分之強制執行程序，
    為有理由，應予准許。惟為確保相對人因聲請人聲請停止強
    制執行不當可能遭受之損害得獲賠償，並兼顧兩造之權益，
    本院爰許聲請人為相對人提供相當並確實之擔保後，始停止
    上開強制執行程序。又按法院依強制執行法第18條第2 項定
    擔保金額而准許停止強制執行之裁定者，該項擔保係備供債
    權人因停止執行所受損害之賠償，其數額應依標的物停止執
    行後，債權人未能即時受償或利用該標的物所受之損害額，
    或其因另供擔保強制執行所受之損害額定之，非以標的物之
    價值或其債權額為依據，最高法院91年度台抗字第429 號判
    決意旨可資參照。是本件相對人因聲請人聲請停止強制執行
    後未能即時受償所受之損害，應以相對人於聲請上開強制執
    行時就執行名義所得受償之債權本金及利息為計算依據。本
    院審酌相對人之執行債權額為1,727,972 元，有聲請強制執
    行狀、債權憑證、本票、民事陳報狀等附於上開執行卷宗可
    參；而聲請人提起之債務人異議之訴，係適用通常訴訟程序
    之案件，可上訴至第3 審，本院參考各級法院辦案期限實施
    要點規定，第1 、2 、3 審訴訟程序審判案件之辦案期限分
    別為1 年4 個月、2 年、1 年，可見等待本案判決確定之期
    間至少為4 年4 個月，故停止強制執行之期間至少為4 年4
    個月，本院認以4 年之期間計算為宜；準此，本件停止強制
    執行期間，相對人可能遭受之損害應為無法即時因強制執行
    滿足其債權期間所生之利息損失，則聲請人因停止強制執行
    所應供之擔保金額，依前開債權額、法定利率5 ％計算至本
    案訴訟判決確定時，就相對人部分應為345,594 元（計算式
    ：1,727,972 ×4 ×5%＝345,594 ，小數點以下四捨五入）
    。從而，於聲請人為相對人提供345,594 元之擔保金後，本
    院98年度司執字第70602 號及臺灣台北地方法院99年度司執
    助字第34號強制執行程序關於聲請人之部分，應於本院99年
    度訴字第198 號債務人異議之訴事件終結確定前暫予停止。
四、依強制執行法第18條第2 項，裁定如主文。
中    華    民    國    99    年     3    月    31    日
                  民事第一庭    法  官  陳振嘉
上列正本證明與原本無異。
如對本裁定抗告，須於裁定送達後10日內向本院提出抗告狀，並
應繳納抗告費新臺幣1,000 元。
中    華    民    國    99    年    3     月    31    日
                                書記官  谷貞豫

司法院資訊處製作；財團法人民間司法改革基金會備份。
